臺灣高雄地方法院刑事判決　　　　　　 96年度簡上字第160號
上　訴　人　臺灣高雄地方法院檢察署檢察官
被　　　告　甲○○
上列上訴人因被告傷害案件，不服本院高雄簡易庭中華民國95年
12月27日95年度簡字第7570號所為第一審判決（聲請簡易判決處
刑書案號：臺灣高雄地方法院檢察署95年度偵字第23406 號），
提起上訴，本院管轄之第二審合議庭判決如下：
    主  文
上訴駁回。
    事實及理由
一、本案經本院審理結果，認第一審判決認事用法及量刑均無不
    當，應予維持，並引用第一審判決書記載之事實及理由（如
    附件）。
二、上訴人上訴意旨雖以：被告無故重擊告訴人頭部，原審量刑
    過輕，有輕縱犯罪、未盡調查之能事云云。惟查法官於有罪
    判決中，究應如何量處罪刑，為實體法賦予審理法官裁量之
    刑罰權事項，法官行使此項裁量權，自得依據個案情節，參
    諸刑法第57條所定各款犯罪情狀之規定，於該法定刑度範圍
    內，基於合義務性之裁量，量處被告罪刑。亦即法院行使此
    項裁量權，應受一般法律原理原則之拘束，須符合法律授權
    之目的、法律秩序之理念、國民法律感情及一般合法有效之
    慣例等規範，並應遵守比例原則及平等原則之意旨，否則即
    可能構成裁量濫用之違法（另參見最高法院86年度台上字第
    7655號判決）。如非有裁量逾越或裁量濫用之明顯違法情事
    ，自不得擅加指摘其違法或不當，即使上級審對下級審裁量
    權之審查，亦應同此標準，此不僅在保障法官不受任何制度
    外之不當干涉，更保障法官不受制度內的異質干涉，此方符
    憲法第80條所宣示獨立審判之真義。而本件原審以本案事證
    明確，惟考量被告並無任何前科紀錄，有本院被告院內索引
    卡紀錄表、臺灣高等法院被告前案紀錄表各1 份在卷可按，
    素行尚屬良善，且其傷害告訴人，無非係因告訴人乙○○在
    夜市場內買鱔魚之公共場所抽煙等候買麵，詎告訴人煙燻被
    告，而被告出言勸阻告訴人，雙方因而發生爭執，一時氣憤
    難抑所致，要非動輒暴力相向，其情允屬可原，復念及被告
    於犯後坦認犯行，並有悔改之意，而對告訴人之傷害情形亦
    非甚鉅等一切情狀，判處被告拘役10日，並諭知易科罰金之
    標準，復審酌被告未曾受有期徒刑以上刑之宣告，且本件起
    因係告訴人於公共場所抽煙之煙害被告及其他在場不特定人
    所致，並考量被告願賠償告訴人損失，亦向告訴人道歉，是
    本件被告經此偵審教訓後，當知所警惕，本院認尚無逕對被
    告施以短期自由刑之必要，自可先賦予被告非在監之適當社
    會處遇，以期其能有效回歸社會，故上開對被告宣告之刑，
    以暫不執行為適當，諭知緩刑2 年。本院認原審已斟酌刑法
    第57條所規定之一切量刑事由，且所量處之刑度及給予緩刑
    之理由尚屬適當，上訴人上訴意旨指摘原判決量刑不當，尚
    難憑取，應予駁回。
據上論斷，應依刑事訴訟法第455 條之1 第1 項、第3 項、第
368 條，判決如主文。
中　　華　　民　　國　　96　　年　　5   　月　　17  　日
                  刑事第八庭　審判長法  官  李政庭
                                    法  官  賴文姍
                                    法  官  王俊彥
不得上訴。
以上正本證明與原本無異。
中　　華　　民　　國　　96　　年　　5 　　月　　17　　日
                                    書記官  鄭永媚
附錄本判決論罪法條：
刑法第277 條第1 項
（普通傷害罪）
傷害人之身體或健康者，處3 年以下有期徒刑、拘役或1 千元以
下罰金。
